【裁判字號】    95,上訴,26
【裁判日期】    950215
【裁判案由】    違反毒品危害防制條例
【裁判全文】
臺灣高等法院高雄分院刑事判決          95年度上訴字第26號
上  訴  人  臺灣高雄地方法院檢察署檢察官
被      告  甲○○
                    (另案於臺灣屏東監獄執行中)
指定辯護人  黃如流律師
上列上訴人因被告違反毒品危害防制條例案件，不服臺灣高雄地
方法院94年度重訴更字第1 號中華民國94年11月22日第一審判決
（起訴案號：臺灣高雄地方法院檢察署92年度偵字第24886 號）
，提起上訴，本院判決如下：
    主  文
原判決撤銷，發回台灣高雄地方法院。
    理  由
一、公訴意旨略以：被告甲○○基於意圖販賣而持有第一級毒品
    海洛因及第二級毒品甲基安非他命（起訴書誤載為安非他命
    ）毒品之犯意，分別於不詳時地以每兩新臺幣（下同）16萬
    元、2 萬6 千元之代價，向「古意」購入第一級毒品海洛因
    及第二級毒品甲基安非他命1 批並持有之，欲伺機販售圖利
    。嗣於民國92年12月4 日18時許，在高雄市新興區○○○路
    140 之1 號前，經警查獲其持有第一級毒品海洛因2 包（毛
    重1.5 公克），並循線前往其位於高雄市○○區○○街9 巷
    11號4 樓之8 住處內，再行查獲被告持有之第一級毒品海洛
    因10包（連同上開查獲之2 包海洛因，合計淨重231.4 公克
    ，空包裝總重9.84公克，起訴書誤載為12包）、第二級毒品
    甲基安非他命6 包（總淨重149. 45 公克，驗後淨重149.31
    公克）、電子秤1 台及分裝袋1 大包等物品，因認被告涉犯
    毒品危害防制條例第5 條第1 項、第2 項之意圖販賣而持有
    第一級毒品及意圖販賣而持有第二級毒品罪嫌云云。
二、原判決以被告自83年間已涉有施用毒品惡習，前經台灣高等
    法院以85年上更(一)字第992 號判決確定，並於90年7 月25日
    縮短刑期假釋出獄，因於假釋期間內復因施用毒品犯行，而
    遭撤銷假釋，並經原法院裁定令入勒戒處所施以觀察、勒戒
    ，嗣因未能到案執行而予以通緝。被告於92年12月4 日18時
    許，被警查獲之上開第一、二級毒品，係供被告自己施用，
    且與上開假釋期間內施用毒品犯行，係基於概括之犯意為之
    ，有連續犯裁判上一罪關係，而被告於92年12月4 日被警查
    獲施用第一、二級毒品犯行，亦經原法院以93年度毒聲字第
    21 24 號裁定令入戒治處所施以強制戒治，並因強制戒治期
    滿執行完畢，由台灣高雄地方法院檢察署檢察官於94年6 月
    24 日 為不起訴處分，被告持有上開第一、二級毒品之低度
    行為，分別為施用第一、二級毒品之高度行為所吸收，而被
    告施用第一、二級毒品之犯行，既經不起訴處分，本件檢察
    官提起公訴於法即有未合，因依刑事訴訟法第303 條第1 款
    規定，諭知不受理之判決，固非無見。
三、惟查：(一)、原判決認定被告經台灣高等法院以85年上更(一)字
    第992 號判決確定，並於90年7 月25日縮短刑期假釋出獄，
    因於假釋期間內復因施用毒品犯行，而遭撤銷假釋，並經原
    法院裁定令入勒戒處所施以觀察、勒戒，嗣因未能到案執行
    而予以通緝。本件被告於92年12月4 日18時許，被警查獲之
    上開第一、二級毒品，與上開被告假釋後再行施用第一、二
    級毒品犯行，係基於概括之犯意為之，有連續犯裁判上一罪
    關係云云。惟被告於90年7 月25日縮短刑期假釋出獄，其於
    假釋期間內之何時施用第一、二級毒品被警查獲？原審未予
    查明，此攸關與本件被告92年12月4 日18時許，被警查獲施
    用第一、二級毒品犯行，是否時間緊接，犯意概括。(二)、扣
    案之白色粉末12包及白色晶體6 包，經分別送請法務部調查
    局及內政部警政署刑事警察局鑑定之結果，分別係第一級毒
    品海洛因合計淨重231.4 公克 (空包裝總重9.84公克），及
    第二級毒品甲基安非他命總淨重149.45公克乙節，有法務部
    調查局93年1 月14日調科壹字第220016449 號鑑定通知書及
    內政部警政署刑事警察局92年12月21日刑鑑字第0920922320
    74號鑑驗通知書各1 份，被告持有上開第一、二級毒品數量
    不少，顯然超乎一般施用毒品者供自己施用之數量。另警方
    復扣得被告所有電子秤1 台及分裝袋1 大包，依一般經驗，
    被查獲販賣毒品者，其持有小型秤微量用之電子秤，係供分
    裝毒品販賣之用，一般購買毒品者，均未使用電子秤秤所購
    得毒品之重量，且販毒及購毒之行為，因深怕被警查獲，均
    甚隱密，且事先約好購買數量及價格後，再約定時間、地點
    交易，豈有於交易時讓購毒者先秤毒品重量，再行交易，且
    警方在被告處查獲之分裝袋1 大包，適足以分裝毒品販賣之
    用，一般購毒施用者，亦無使用分裝袋之必要。是以原判決
    認上開扣得之電子秤及分裝袋，係供被告本人購買毒品施用
    時秤重量及分裝毒品之用，亦與經驗法則有違。檢察官上訴
    意旨指摘原判決不當，為有理由，自應將原判決撤銷，發回
    原法院另為妥適之判決，並不經言詞辯論為之。
據上論結，應依刑事訴訟法第369 條第1 項前段、第372 條，判
決如主文。
中    華    民    國    95    年    2     月  15     日
                  刑事第六庭  審判長法  官  王憲義
                                    法  官  張盛喜
                                    法  官  李璧君
以上正本證明與原本無異。
如不服本判決應於收受本判決後10日內向本院提出上訴書狀，其
未敘述上訴理由者，並得於提起上訴後10日內向本院補提理由書
狀（均須按他造當事人之人數附繕本）「切勿逕送上級法院」。
中    華    民    國    95    年    2     月    15    日
                                    書記官  林淑敏


司法院資訊處製作；財團法人民間司法改革基金會備份。
